行  政  法  院  判  決                          八十八年度判字第四○九七號
    原      告  台礦貿易股份有限公司
    代  表  人  甲○○○
    被      告  財政部基隆關稅局
右當事人間因虛報進口貨物事件，原告不服財政部中華民國八十七年九月十五日台財
訴字第000000000號再訴願決定，提起行政訴訟。本院判決如左︰
    主  文
原告之訴駁回。
    事  實
緣原告於民國八十三年四月二十六日委由豐興報關有限公司向被告基隆關稅局申報自
澳洲進口果汁乙批（報單第ＡＡ＼八三＼二二二三＼○一一六號），報列進口稅則第
二○○九．一九二○號，稅率百分之四十五，完稅價格共計新台幣（以下同）一七四
、三七九元。經財政部關稅總局驗估處查核結果，系爭來貨完稅價格應為二三三、四
三七元。原告顯有虛報價格，偷漏關稅之違法情事，被告乃依據海關緝私條例第三十
七條第一項之規定，科處漏稅額二倍之罰鍰五三、一五二元，並依同條例四十四條之
規定追徵所漏稅費二六、九八八元。原告不服，聲明異議，未獲變更，提起訴願、再
訴願，遞遭決定駁回，遂提起行政訴訟，茲摘兩造訴辯意旨如次：
原告起訴意旨略謂︰一、關於本案報單ＡＡ＼八三＼二二二三＼○一一六號案中進口
澳洲ＧＷＡ公司代理果汁，關稅總局以駐外單位函覆謂ＧＷＡ公司搬離原址，退回函
件，而不予採信。但原告公司自一九九二年至一九九三年與該公司確有進口蔬菜及果
汁往來之事實，不能以駐外單位查證結果ＧＷＡ公司已停業，即認為原告有不實發票
之事。二、原告八十三年十二月二十八日及八十四年二月十三日並無電給ＧＷＡ公
司，無證據顯示此案與上述電有任何關係，且上述電、Ｌ＼Ｃ與進口報單金額完
全不符，可見關稅總局調查人員之確認太過草率，完全以不當行政裁量來侵害人民權
益。原告曾要求關稅總局提出具體數字來證明其認定完稅價格之依據，但關稅總局均
未提出。且澳洲方面亦有Ｔ＼Ｔ款至原告公司（大陸合作案）USD.32,853,11.- 海
關又要作何解釋﹖為此，請行言詞辯論，並判決將原決定及原處分均予撤銷等語。
被告答辯意旨略謂︰一、按「報運貨物進口而有左列情形之一者，得視情節輕重，處
以．．．二、虛報所運貨物之品質、價值或規格。．．．」及「有違反本條例情事者
，除依本條例有關規定處罰外，仍應追徵其所漏或沖退之稅款。．．．」，分別為海
關緝私條例第三十七條第一項及同條例第四十四條所明定。二、本案財政部關稅總局
驗估處屢次函請我國駐外單位（我國駐澳大利亞台北經濟文化辦事處經濟組）查明原
告Ｔ＼Ｔ款之用途，惟查證結果均無法證明原告與GWA 公司有交易往來，有關查證
過程於財政部台財訴第000000000號再訴願決定書理由二已及，不再贅述
，訴訟理由顯係飾詞狡辯，不足採信。三、查原告開狀日期與其關係企業台盈商業有
限公司Ｔ＼Ｔ款給國外同一供應商之日期、金額、相同者為進口報單第ＡＡ＼八四
＼一○八二＼○○○五及ＡＷ＼八四＼一四三五＼○○二八號之進口案件，其雖非指
本案，惟因查本案系爭貨物原申報價格與同樣或類似貨物之交易價格相較偏低甚多，
經財政部關稅總局驗估處調查結果，查得原告除以其名義以Ｄ＼Ａ支付國外供應商部
分價款外，另以其關係企業台盈商業有限公司以「商務支出」名義Ｔ＼Ｔ款支付本
案國外供應商之帳戶。又查該兩公司之負責人、董、監事及股東均相同，且台盈商業
有限公司自民國八十三年一月至八十五年七月期間並無進口紀錄，卻陸續以Ｔ＼Ｔ
款至原告澳洲供應商，顯有違營業常規。該處曾多次發函原告請其提出台盈商業有限
公司與國外GWA 公司合作契約或其他具體資料，惟原告始終無法提出，顯示原告所稱
其款與本案無關，均為飾詞，不足採信。是以本案以查得之實付價款（即原告Ｄ＼
Ａ支付款及台盈商業有限公司Ｔ＼Ｔ款之總額）作為計算完稅價格之依據，應屬適
法。四、綜上所述，本安行政訴訟理由均不足採，請判決駁回原告之訴等語。
    理  由
按「報運貨物進口而有左列情事之一者，得視情節輕重，處以所漏進口稅額二倍至五
倍之罰鍰，或沒入或併沒入其貨物：一．．．三繳驗偽造變造或不實之發票或憑證」
，及「有違反本條例情事者，除依本條例有關規定處罰外，仍應追徵其漏或沖退之稅
款。」分別為海關緝私條例第三十七條第一項第三款及第四十四條前段所明定。本件
原告於八十三年四月二十六日委由豐興報關有限公司向被告申報自澳洲進口果汁乙批
，報列進口稅則第二○○九．一九二○號，稅率百分之四十五，完稅價格一七四、三
七九元，經財政部關稅總局驗估處查核結果，系爭來貨完稅價格應為二三三、四三七
元。原告顯有低報貨價偷漏關稅之違法情事，被告乃依據海關緝私條例第三十七條第
一項之規定處以所漏稅額二倍之罰鍰五三、一五二元，並依同條例第四十四條之規定
追徵所漏進口稅捐二六、九八八元（包括進口稅二六、五七六元，商港建設費二九六
元，推廣貿易服務費一一六元）。原告不服，以系爭來貨之出口商SUN-BURST REGENC
Y FOORS PTY.LTD.AUSTRALIA 為澳洲排名第一、第二之果汁公司，為拓展台灣市場，
故給予原告極優惠之出口價格，比價格遠低於其當地之批發價。又該公司為信譽良好
，會計制度健全之優良上市公司，絕對禁止低報發票之發生。原告取得之系爭發票由
該公司直接開立，所載金額即為原告購買之實際金額，且原告另有他案二件均經訴願
決定撤銷原處分在案云云，聲明異議。被告通知書略以，原告取得之系爭發票係由IN
TERNATIONAL BEER TRADERS PTY.LTD所簽發，且本案經財政部關稅總局驗估處函請駐
澳大利亞台北經濟文化辦事處查證原告關係企業台盈商業有限公司以商務支出名義
款AUD9,383,15 予供應商INTERNATIONAL BEER TRADERS PTY.LTD T/AS GWA TRADING
CORPORATION 之用途，據駐外單位函復稱：「當地郵局以該公司搬離原址為由退回函
件，又向澳洲電信局查詢亦無法查得該公司電話號碼。」嗣後原告雖提出書面說明稱
SUNBURSTR 一切出口事宜均委託GWA INTERNA-TIONAL BEER RADERS PTY.LTD）處理，
SUBURST 僅負責生產事宜，為期審慎，該處再請駐澳大利亞台北經濟文化辦事處查證
結果，SUNBURST REGENCY FOODS PTY. 約於三年前即未再與GWA CORPORATION 進行交
易，有關該公司檔案均已存倉無法提供我方所需資料。是原告所稱顯係飾詞，不足採
信。至原告主張另有訴願二筆都已被撤銷處分乙節，經查前開二筆訴願經財政部關稅
總局訴願決定書裁定原處分撤銷，惟財政部關稅總局驗估處已分別以八十六年十月十
五日總驗二(二)字第八六一一三五○號函及八十六年十月十六日總驗二(二)字第八六一一
三五三號函請被告仍維持原核定價格及原處分在案。原告異議理由殊不足採為由，駁
回其異議之聲明。原告仍有未服，循序提起行政訴訟，其主張如前揭事實欄所載。惟
查：(一)、原告訴稱「關於本案報單ＡＡ＼八三＼二二二三＼○一一六號案之進口澳洲
GWA 公司代理果汁，關稅總局以駐外單位函覆提出GWA 公司般離原址退回函件不予採
信。但原告公司一九九二年至一九九三年與該公司確有進口蔬菜及果汁往來之實。」
乙節。經查本案財政部關稅總局驗估處屢次函請我國駐外單位（我國駐澳大利亞台北
經濟文化辨事處經濟組）查明原告Ｔ＼Ｔ匯款之用途，惟查證結果均無法證明原告與
GWA公司有交易往來，有關查證過程已詳如前述，原告所稱顯係卸責之詞，不足採信
。(二)、原告又稱「原告公司八十三年十二月二十八日及八十四年二月十三日並無電
給GWA 公司，無證據顯示此案與上述電有任何關係，且上述電、Ｌ＼Ｃ與進口報
單金額完全不符」及「要求關稅總局提出具體數字來證明其認定之金額」等語。經查
原告開狀日期與其關係企業台盈商業有限公司Ｔ＼Ｔ款給國外同一供應商之日期相
同者為：(1)T/T NO.AG2623 與L/C NO.49H224092（日期均為八十三年十二月二十八日
，即進口報單第ＡＡ＼八四＼一○八二＼○○○五號進口案件）(2)T/T NO.AG0000000
與L/C NO.5PH202066（日期均為八十四年二月十三日，即進口報單第ＡＷ＼八四＼一
四三五＼○○二八號進口案件），又經查本案系爭貨物（進口報單第ＡＡ＼八三＼二
二二三＼○一一六號）之價款，其中部分價款係原告以Ｄ＼Ａ支付國外供應商，另部
分價款係原告以其關係企業台盈商業有限公司以Ｔ＼Ｔ款方式支付其國外供應商，
是以本案系爭貨物之實付價款為Ｄ＼Ａ支付款及台盈商業有限公司Ｔ＼Ｔ款之總額
，從而以該查得之實付價款作為計算其完稅價格之依據，應屬適法。且系爭貨物原申
報之價格與同樣或類似貨物之交易價格相較偏低甚多，經財政部關稅總局驗估處調查
查得結果，原告除以該公司名義支付部分貨款外，另以其關係企業（台盈商業有限公
司）以『商務支出』名義電款至本案國外供應商之帳戶。又查該兩公司之負責人、
董、監事及股東均相同。是以本案系爭貨物之實付價款應為原告支付之貨款及台盈商
業有限公司Ｔ＼Ｔ匯款之總額。又台盈商業有限公司自民國八十三年一月至八十五年
七月期間並無進口紀錄，卻陸續以Ｔ＼Ｔ款至原告澳洲供應商，顯有違營業常規。
財政部關稅總局驗估處曾多次發函原告請其提供台盈商業有限公司與國外GWA 公司合
作契約或其他具體資料，惟原告紿終無法提出，顯示原告所稱其匯款與本案無關，不
足採信。至於原告所稱澳洲方面亦有Ｔ＼Ｔ款至原告公司（大陸合作案）一節，亦
無法證明與本案出款有何關連。綜上所述，本案既經關稅總局驗估處查得原告實際
支付之貨價，尚包括以關係企業商名義另外電款，顯有繳驗不實發票之情事。從而
被告依照首開法條規定所為之處分，核無違誤，一再訴願決定遞予維持，亦無不合。
原告起訴意旨，仍執前詞爭訟，自難認為有理由，應予駁回。又本件事證已臻明確，
原告請求行言詞辯論，核無必要，併予明。
據上論結，本件原告之訴為無理由，爰依行政訴訟法第二十六條後段，判決如主文。
中    華    民    國     八十八      年     十二     月       三        日
                    行 政 法 院 第 六 庭
                                審 判 長 評  事      鍾  曜  唐
                                         評  事      徐  樹  海
                                         評  事      高  啟  燦
                                         評  事      林  家  惠
                                         評  事      劉  鑫  楨
右  正  本  證  明  與  原  本  無  異
                                         法院書記官  賀  瑞  鸞
中    華    民    國     八十八      年     十二     月       六        日
